最  高  行  政  法  院  裁  定
                                     100年度裁字第1629號
上  訴  人  李黃碧雲
被 上訴 人  勞工保險局
代  表  人  陳益民
上列當事人間勞工保險爭議事件，上訴人對於中華民國100年5月
5日臺中高等行政法院100年度簡字第59號判決，提起上訴，本院
裁定如下：
    主  文
上訴駁回。
上訴審訴訟費用由上訴人負擔。
    理  由
一、按對於適用簡易程序之判決提起上訴，須經本院許可。前項
    許可，以訴訟事件所涉及之法律見解具有原則性者為限，行
    政訴訟法第235條定有明文。所謂法律見解具有原則性，係
    指該訴訟事件所涉及之法律問題意義重大，而有加以闡釋之
    必要而言，例如對於行政命令或法規是否牴觸法律而為之判
    斷，或就同類事件所表示之法律見解與其他高等行政法院所
    表示之見解相互牴觸，有由本院加以闡釋，以求法律解釋適
    用之統一是。
二、緣上訴人為環新環境事業有限公司被保險人，於民國（下同
    ）96年4月3日發生職業傷害，遂以「右股骨頸骨折術後合併
    股骨頭缺血性壞死、癒合不良及下肢縮短畸形」為由，申請
    職業傷害失能給付。案經被上訴人依據其所送中國醫藥大學
    附設醫院98年11月25日出具之失能診斷書、診斷證明書及X
    光碟片等資料審查，認上訴人之雙下肢長短，依X光片量測
    差3公分，惟其所患為可手術再矯治之情況，其症狀尚未固
    定，不符勞工保險條例第53條第1項、第54條第1項失能給付
    之請領規定，乃於99年5月13日以保給殘字第09960282380號
    函核定，所請失能給付不予給付。上訴人不服，向勞工保險
    監理委員會申請審議，經該會於99年9月9日以99保監審字第
    2493號審定書審定申請審議駁回，復向行政院勞工委員會提
    起訴願，遞遭駁回，遂提起行政訴訟，經原審法院判決駁回
    後，提起上訴。
三、本件上訴人對於臺中高等行政法院100年度簡字第59號判決
    ，提起上訴，係以：上訴人於96年4月3日因職業傷害右股骨
    頸骨折，經由中國醫藥大學附設醫院施行鋼釘固定手術及門
    診治療後，因癒合不良導致雙下肢長短差距5.5公分，於98
    年10月6日由臺中市政府核發輕度肢障手冊，98年12月28日
    臺中市北區區公所函於98年12月1日起，每月10日補助新臺
    幣3,000元；而職業工會團保申請失能補助，於1個月內保險
    公司就核准補助理賠，唯獨向被上訴人申請近2年仍不予補
    助，100年5月5日開庭時，原審法官仍以除非醫師有開立證
    明認不能治療才可准許，現上訴人長短腳已成事實，症狀固
    定已4年餘，再行治療等於第二次傷害，惟承審法官未深入
    了解病情也沒有看到醫師診斷書上所寫症狀固定再行治療仍
    不能期待治療效果等語，為其論據。惟核其所陳上述理由，
    無非重述其在原審所主張而為原審所不採之關於原審取捨證
    據、認定事實之職權行使，指摘其為不當，並就原審已論斷
    者，泛言未論斷，並無所涉及之法律見解具有原則性情事。
    從而，上訴人提起本件上訴，依首開規定及說明，不應許可
    ，其上訴難謂合法，應予駁回。
四、據上論結，本件上訴為不合法，依行政訴訟法第249條第1項
    前段、第104條、民事訴訟法第95條、第78條，裁定如主文
    。
中    華    民    國    100   年    7     月    7     日
                    最高行政法院第五庭
                        審判長法官  藍  獻  林
                              法官  廖  宏  明
                              法官  姜  素  娥
                              法官  林  文  舟
                              法官  胡  國  棟

以  上  正  本  證  明  與  原  本  無  異
中    華    民    國    100   年    7     月    7     日
                              書記官  阮  思  瑩